【裁判字號】    99,上訴,148
【裁判日期】    990224
【裁判案由】    毒品危害防制條例
【裁判全文】
臺灣高等法院臺中分院刑事判決         99年度上訴字第148號
上  訴  人
即  被  告  乙○○
上列上訴人因違反毒品危害防制條例案件，不服臺灣彰化地方法
院九十八年度訴字第一六八○號，中華民國九十八年十二月四日
第一審判決（起訴案號：臺灣彰化地方法院檢察署九十八年度毒
偵字第一八二五號），提起上訴，本院判決如下：
    主  文
上訴駁回。
    事實及理由
一、本案經本院審理結果，認第一審判決認事用法及量刑均無不
    當，應予維持，並引用第一審判決書記載之事實、證據及理
    由（如附件）。
二、上訴人即被告乙○○（以下簡稱為被告）並未於本院審理期
    日到庭，依據其所提出之上訴狀，則以：伊有自首，也有在
    彰化醫院參加戒毒並喝美沙冬，原審判處應執行刑有期徒刑
    十月，實屬過重等情詞，上訴指摘原審判決量刑不當。
三、第查，本案被告經警於民國（下同）九十八年六月十六日採
    集之尿液送請鑑驗之後，詮昕科技股份有限公司於同月二十
    五日所出具之編號00000000號濫用藥物尿液檢驗報
    告，已確認被告有施用第二級毒品甲基安非他命之犯行；而
    被告於九十八年六月十六日經司法警察調查時，並未供述其
    有施用第二級毒品甲基安非他命，其係至警方收受上開濫用
    藥物尿液檢驗報告後之同年七月二十七日才向司法警察自白
    其亦有施用第二級毒品甲基安非他命；此情有上開調查筆錄
    二件及詮昕科技股份有限公司編號00000000號濫用
    藥物尿液檢驗報告在卷可稽。被告辯稱此部分有自首，核與
    卷內證據不合，復未據其向本院提出此部分辯解之證據及調
    查方法；被告此部分所辯自難認與事實相符，自不足採信。
四、又被告於九十八年六月十六日經司法警察調查時，雖有供述
    其曾於九十八年六月九日二十三時許，在其住處廁所內施用
    第一級毒品海洛因；但因並無旁證足佐，故檢察官並未起訴
    被告有九十八年六月九日施用第一級毒品海洛因之犯行。本
    案檢察官係依據詮昕科技股份有限公司上開編號00000
    000號之濫用藥物尿液檢驗報告，起訴被告有在九十六年
    六月十六日經警採尿往前回溯之七十二小時內，在不詳處所
    施用第一級毒品海洛因；此情有檢察官之起訴書在卷可稽。
    本案原審判決亦係依據詮昕科技股份有限公司上開編號00
    000000號之濫用藥物尿液檢驗報告，及被告嗣後在原
    審法院審理時之自白，而認定被告有在九十八年六月十六日
    下午某時，在其住處，以針筒注射之方式，施用第一級毒品
    海洛因一次。則就被告此部分犯行，依據卷內證據，亦難認
    定被告有自首，復亦未據其向本院提出此部分辯解之證據及
    調查方法；被告此部分所辯亦難認與事實相符，同亦不足採
    信。
五、又本案被告自八十年間起即有施用毒品之犯罪紀錄，嗣後亦
    再因施用毒品先後被移送觀察勒戒、強制戒治及執行刑罰，
    此部分事實有其前科資料在卷可稽。被告不知戒除毒品仍犯
    本案施用第一、二級毒品之罪，其復有刑法累犯應加重其刑
    之法定事由，原審判決審酌被告之素行、本案施用第一、二
    級毒品之犯罪情節、所生危害及其犯罪後之態度等一切犯罪
    情狀，就其所犯之施用第一、二級毒品罪，分別量處有期徒
    刑八月及四月，且定其應執行刑為有期徒刑十月，核屬輕度
    量刑，難認有量刑過種之不當。
六、綜上理由，應認被告之上訴並無理由，應予駁回。又被告雖
    具狀並檢附刑案傳票，陳稱其在九十九年二月三日下午三時
    另在臺灣彰化地方法院另有刑案準備程序須要出庭，故本案
    本院之審理期日其不克出庭等語。惟本院本案審理期日係在
    九十九年二月三日上午九時十分進行，此無礙於被告可在同
    日下午三時再到臺灣彰化地方法院進行另案之準備程序，被
    告所陳述上情顯非其於本院本案審理期日可以不到庭之正當
    理由。被告於本院本案已受合法傳喚，無正當理由而不到庭
    ，本院爰不待其陳述逕行判決，併此敘明。
七、據上論斷，應依刑事訴訟法第三百七十三條、第三百六十八
    條、第三百七十一條，判決如主文。
本案經檢察官甲○○到庭執行職務。
中    華    民    國    99    年    2     月    24    日
            刑事第三庭   審判長法  官   王  增  瑜
                               法  官   梁  堯  銘
                               法  官   廖  柏  基
以上正本證明與原本無異。
施用第一級毒品部分，得上訴。
施用第二級毒品部分，不得上訴。
如不服本判決應於收受送達後十日內向本院提出上訴書狀，其未
敘述上訴之理由者，並得於提起上訴後十日內向本院補提理由書（
均須按他造當事人之人數附繕本）「切勿逕送上級法院」。
                               書記官   曾  煜  智
中    華    民    國    99    年    2     月    24    日

司法院資訊處製作；財團法人民間司法改革基金會備份。
